# 请教陈版，关于合伙企业控制权的问题

提问人：gpqg 时间：2022-10-21 17:05:47
陈版，某公司作为一有限合伙企业的GP，持有该有限合伙20%的份额，此时该GP能否控制该合伙企业呢？如果要想控制的话，需要从哪些角度去思考分析呢？
谢谢陈版。

回答人：chenyiwei
20%的权益比例相对而言比常见的小于5%的权益要重大得多，但如合并报表准则第十九条所述，判断决策者是否为主要责任人，应考虑以下因素：
1 、首先要看有无无条件罢免权，如有则直接确定为代理人；
2 、如无无条件罢免权的，则综合考虑决策者对被投资方的决策权范围、其他方享有的实质性权利、决策者的薪酬水平、决策者因持有被投资方中的其他权益所承担可变回报的风险等相关因素进行判断。
据此，建议考虑以下因素：
1 、GP对于投资进入、退出的实际决策权大小，即能否单方面作出该决策，无需经过其他合伙人；
2 、GP通过管理费、利润分享、超额业绩分成等因素实际享有的可变回报的量级（占整个合伙企业可变回报总额的比例）及其可变性（边际变动率，通过敏感性分析测算确定），尤其关注其可变性是否显著高于其他合伙人。